臺灣高等法院高雄分院刑事判決　　　　　　　　　　九十年度上易字第二一四八號
　　上　訴　人
　　即　被　告　丙○○
右上訴人因竊盜案件，不服臺灣高雄地方法院九十年度易字第二六六七號中華民國九
十年十月十六日第一審判決（起訴案號：臺灣高雄地方法院檢察署八十九年度偵字第
一七四九八號、八十九年度偵緝字第一四五三、一四五四號），提起上訴，本院判決
如左：
      主  文
原判決關於丙○○部分撤銷。
丙○○竊盜，處有期徒刑貳月，如易科罰金，以參佰元折算壹日。
      事  實
一、丙○○前於民國（下同）八十五年一月間因違反肅清煙毒條例、麻醉藥品管理條
    例、偽造文書等案件，經法院分別判處有期徒刑三年四月、四月、四月，應執行
    有期徒刑三年十月確定，復於八十五年八月間因施用毒品案件，經法院判處有期
    徒刑三年四月，褫奪甲權二年確定，上開確定判決接續執行後，於八十八年八月
    十八日假釋出獄。詎丙○○不知警惕，於假釋期間內之八十九年七月二十六日下
    午十時三十分許，在高雄縣旗山鎮○○路一三三號東林超市內，意圖為自己不法
    之所有，趁人不注意之際，先竊取脫鞋二雙（起訴書誤載為一雙）及抹布一條，
    撕去標籤後，將拖鞋穿在腳上及抹布掛在脖子上，得手後，再購買二瓶蘆筍露至
    櫃結帳，走出店外，然經店員當場發現而報警查獲。
二、案經高雄縣警察局旗山分局報請臺灣高雄地方法院檢察署檢察官偵查起訴。
      理  由
一、訊據上訴人即被告丙○○（下稱被告）矢口否認有竊盜犯行，辯稱其確實購買飲
    料、脫鞋及抹布，係店員忘記結脫鞋及抹布的帳等語。經查，右開事實，業據被
    害人即東林超商負責人陳伯瑜於警訊及偵查中指訴：「．．．當時我看見竊嫌（
    即被告）沒有穿鞋子進去，我從監視器（攝影機）發現竊嫌穿拖鞋並把標籤撕掉
    ，然後拿抹布、二瓶蘆筍露，結帳時只結二瓶蘆筍露，拖鞋與抹布未結帳就走出
    外面」、「有，有被攝影機錄到，他把毛巾掛在脖子上，拖鞋穿上，拿幾罐飲料
    ，只準備結飲料帳而已，我太太也盯錄影帶看，我在收銀前準備抓，他結了飲
    料帳後就走出店外．．．」等語明確（見八十九年七月二十七日旗警刑移字第五
    八０號警卷第五頁、八十九年度偵緝字第一四五四號卷第十八頁反面），又係當
    場被查獲之現行犯，並有贓物認領保管單一紙附卷足參。是被告所辯，無非卸責
    之詞，不足採信。被告竊盜犯行，事證明確，堪以認定。
二、核被告所為，係犯刑法第三百二十條第一項竊盜罪。原審認被告罪證明確，予以
    論罪科刑，固非無見，惟查（一）刑法第四十七條之規定，累犯之成立，必須曾
    受有期徒刑之執行完畢，或受無期徒刑或有期徒刑一部之執行而赦免後，五年以
    內再犯有期徒刑以上之罪者，始足當之。所謂執行完畢，如係經假釋出獄者，須
    在無期徒刑假釋後滿十五年，或在有期徒刑所餘刑期內未經撤銷假釋者，其未執
    行之刑，始得以已執行論。如其為二以上徒刑併執行者，假釋所定最低應執行之
    期間，合併計算之；其所餘刑期，亦應合併計算，此觀刑法第七十九條第一項前
    段、第七十九條之一第一項、第三項之規定甚明。是以，在二以上有期徒刑合併
    執行之情形，經許其假釋出獄者，不論假釋出獄前所執行之期間是否已逾其中任
    一罪之刑期，在假釋期間內均應認為尚未執行完畢；斯時，若再犯有期徒刑以上
    之罪，自不得論以累犯（最高法院八十九年度台上字第一二三號、八十九年度台
    非字第二十五號判決可資參照）。被告於八十五年一月間因違反肅清煙毒條例、
    麻醉藥品管理條例、偽造文書等案件，經法院分別判處有期徒刑三年四月、四月
    、四月，應執行有期徒刑三年十月確定，復於八十五年八月間因施用毒品案件，
    經法院判處有期徒刑三年四月，褫奪甲權二年確定，上開確定判決接續執行後，
    經於八十八年八月十八日假釋出獄等情，有臺灣高雄地方法院檢察署刑案資料查
    註紀錄表及台灣高等法院被告全國前案紀錄表附卷足憑，是被告於在假釋期間內
    再犯本件竊盜罪，尚不得論以累犯，原判決論以累犯，尚有未合。（二）被告於
    九年七月二十三日竊取車號ＷＩＬ—０四五號機車之犯行，尚屬不能證明（詳如
    後述），原判決論處被告竊盜罪刑，亦有未當。被告上訴意旨猶執陳詞，否認犯
    罪，雖無理由，然原判決此部分既有上開可議，仍應由本院撤銷改判。爰審酌被
    告有上述前科，既不知警惕，再犯本罪，亦未坦承犯行，惟所竊財物價值不多等
    一切情，量處如主文所示之刑，並諭知易科罰金之折算標準。又刑法規定其中事
    關執行如易服勞役、易科罰金、易以訓誡、數罪併罰之定執行刑及緩刑等，不應
    適用舊法，無依刑法第二條第一項規定之適用（最高法院二十九年上字第五二五
    號判例參照），併予敘明。
三、甲訴意旨另以：被告意圖為自己不法之所有，於八十九年七月二十三日下午八時
    許，在高雄縣旗山鎮○○○路三０七巷一弄二十號前，竊取乙○○所有車號ＷＩ
    Ｌ—四０五號機車，得手後供己使用，嗣於同年月二十六日下午十時三十分許，
    在高雄縣旗山鎮○○路一三三號，為警查獲，被告係涉犯刑法第三百二十條第一
    項之竊盜罪嫌。
四、甲訴人認被告涉犯竊盜罪嫌，係以被告騎乘上開失竊機車為警查獲，而被告就該
    機車之來源復未能證明等情，資為論據。惟訊據被告堅詞否認竊取上開機車，辯
    稱該機車係向友人陳志忠所借等語。經查被告為警查獲時，所騎乘之上開機車係
    案外人黃文居所有而於八十九年七月二十三日下午八時許遭人竊取之情，固據證
    人即黃文居之妻乙○○在警訊陳明，並有贓物認領保管單一紙附卷可稽。然被告
    始終供述該機車係向友人陳志忠所借，否認竊取該機車。又原審共同被告陳志忠
    於警訊及偵查中雖供稱未將出借該機車予被告等語（見八十九年七月二十七日旗
    警刑移字第五八０號警卷第三頁背面、八十九年偵緝字第一四五四號卷第十二頁
  反面），嗣於原審審理中則改稱該機車係其所竊，並騎乘至友人陳志青家，被告
    即自己騎乘出去等語（見原審卷第四十七、七十二頁），陳志忠前後供述既屬不
    一，且衡諸常情，陳志忠因恐竊盜犯行敗露，否認將該機車出借被告，尚不違人
    情，但陳志忠於被告其後遭起訴竊盜罪嫌後，竟翻異前供，於原審審理中供承竊
    取該車，陳志忠苟非竊取該機車，當無迴護被告而供承竊車之理？陳志忠所述未
    出借該機車予被告等語，即非無疑。至證人陳志清於偵查及本院審理中結證稱未
    注意被告有無向陳志忠借機車等語（見八十九年度偵緝字第一四五四號卷第二十
    四頁反面本院九十一年一月十四日訊問筆錄），亦無從據以認定被告有竊盜行為
    。此外復查無其他積極證據足證被告有竊盜犯行，自不得以被告騎乘該機車，遽
    為不利被告之認定。
五、綜上所述，被告此部分竊盜犯行既不能證明，本應諭知無罪之判決，惟此部分與
    上開有罪部分，甲訴人認係連續犯裁判上一罪之關係，故不另為無罪之諭知。
六、被告陳志忠、黃志華部分業已判刑確定。
據上論結，應依刑事訴訟法第三百六十九條第一項前段、第三百六十四條、第二百九
十九條第一項前段、刑法第三百二十條第一項、第四十一條第一項、罰金罰鍰提高標
準條例第一條前段、第二條，判決如主文。
本案經檢察官彭南雄到庭執行職務。
中    華    民    國     九十一     年       二       月      五        日
                              臺灣高等法院高雄分院刑事第二庭
                                  審判長法官  曾永宗
                                        法官  邱永貴
                                        法官  郭玫利
右正本證明與原本無異。
不得上訴。
                                      書記官  高惠珠
中    華    民    國     九十一     年       二       月      七        日
附錄本判決論罪科刑法條
刑法第三百二十條第一項：
意圖為自己或第三人不法所有，而竊取他人之動產者，為竊盜罪，處五年以下有期徒
刑、拘役或五百元以下罰金。
                                                                        Ｋ
